臺灣雲林地方法院刑事判決                            九十一年度簡上字第三號
    上  訴  人
    即  被  告  乙○○○
右上訴人因傷害案件，不服本院北港簡易庭九十年度港簡字第一六六號於中華民國九
十年十一月二十七日所為第一審簡易判決（聲請簡易判決處刑案號：九十年度偵字第
三五九四號），提起上訴，本院管轄第二審之合議庭判決如左︰
    主  文
上訴駁回。
    事  實
一、乙○○○與甲○○（原名蔡罔度）為夫事關係，於民國（下同）九十年七月二十
    二日八時許，在雲林縣北港鎮○○里○○路三四五號前，因離婚問題與甲○○發
    生口角，進而接續互相毆打數次（甲○○涉犯傷害罪嫌部分由檢察官移送本院另
    案併辦），致甲○○受有頭部外傷併頭皮撕裂傷、腹部挫傷併瘀血、左手臂挫傷
    併瘀血腫脹等傷害。
二、案經甲○○訴請雲林縣警察局北港分局移送台灣雲林地方法院檢察署檢察官偵察
    後聲請簡易判決處刑。
    理  由
一、訊之被告乙○○○矢口否認右揭犯罪事實，並辯稱：告訴人頭部所受之傷害，是
    告訴人當天翻被告的水果攤時，自己打到頭所受的傷害，被告並無毆打告訴人等
    語。惟查：
（一）前揭犯罪事實，業經告訴人指訴明確，核與証人許開、蔡阿霞之証述情節相符
      ，並有告訴人提出之財團法人私立中國醫藥學院北港附設媽祖醫院診斷証明書
      乙紙，載明告訴人於案發當日受有頭部外傷併頭皮撕裂傷、腹部挫傷併瘀血、
      左手臂挫傷併瘀血腫脹等傷害可參。且告訴人並因上開傷害在前開醫院住院三
      天治療等情，亦有上開醫院九十一年三月二十日九十一院醫事字第三○三號函
      附之出院病歷摘要可按，足信無誤。核告訴人所受前開傷害之位置及傷勢程度
      ，與告訴人所指訴為被告拿棍子毆所致之情節相符，而與被告所辯是告訴人掀
      其水果攤位不小心自己被攤位打中之情節難謂相當。
（二）另參以被告於案發當日亦受有左足第三趾近端趾骨骨折及頭部外傷等傷害之情
      節，有被告提出之診斷証明書一紙附偵查卷可按，足認雙方於當日確有互相毆
      打傷害之事實。
（三）至於被告聲請傳訊之証人即被告之弟李偉在在本院証稱：被告與告訴人二人常
      常吵架，案發當天証人幫被告送東西，回來時水果攤已被掀了，並未看見雙方
      互毆等語。核其証述情節，與被告在偵查中所提出其過去水果攤位被掀之照片
      二十四幀等証物，均與本案犯罪事實無關，尚難據為有利於被告之認定，併此
      敘明。
二、核被告乙○○○所為，係犯刑法第二百七十七條第一項之傷害人之身體罪。被告
    毆打被害人之數個動作，核係基於一傷害犯意所為之接續舉動，應評價為一傷害
    行為，只論以一傷害罪名。原審本院北港簡易庭認被告罪証明確，因予適用刑法
    第二百七十七條第一項、第四十一條第一項前段、罰金罰援提高標準例第一條前
    段、第二條之規定，並審酌被告犯罪之動機、目的、手段等一切情狀，量處被告
    拘役參拾日，如易科罰金，以參佰元折算壹日。經核其認事、用法及量刑均無不
    合，應予維持。被告以其未傷害告訴人等語，指摘原判決不當，並無可取，為無
    理由，應予駁回。
三、依刑事訴訟法第四百五十五條之一第三項、第三百六十八條，判決如主文。
本案經檢察官王富哲到庭執行職務。
中      華      民      國      九十一      年      五      月    二    日
                                        審判長法  官
                                              法  官
                                              法  官
右正本證明與原本無異。
本件不得上訴。
                                              書記官
中      華      民      國      九十一      年      五      月    二    日
